【裁判字號】    89,交訴,85
【裁判日期】    890718
【裁判案由】    過失致死等
【裁判全文】
臺灣彰化地方法院刑事判決                          八十九年度交訴字第八五號
    公  訴  人  臺灣彰化地方法院檢察署檢察官
    被      告  甲○○
右列被告因過失致死等案件，經檢察官提起公訴 (八十九年度偵字第三一二三號)，
本院判決如左：
    主    文
甲○○服用酒類，不能安全駕駛動力交通工具而駕駛，處有期徒刑月；又因過失致
人於死，處有期徒刑拾月；應執行有期徒刑壹年。
    事    實
一、甲○○明知服用酒類，不得駕駛動力交通工具，以免危險之發生，竟無視法令，
    於民國（下同）八十八年十一月四日凌晨飲用高梁酒後，隨即駕駛車牌號碼ＮＫ
    ─５８２８號自小客車，自台中往彰化南下，由彰化縣彰化市○○路由北往南方
    向行駛，於同日清晨五時五十分許，途經中山路與國聖路口附近時，其應注意依
    標誌限速行駛，若無標誌，在郊外道路時速不得超過六十公里，及飲酒後吐氣所
    酒精濃度超過每公升０．二五毫克以上者，不得駕車，而依當時天候晴、夜間有
    照明、路面乾燥無缺陷、無障礙物、視距良好等情形，並無不能注意之情事，其
    竟疏於注意及此，酒醉後猶以時速一百公里速度超速行駛，從後方撞擊同方向在
    前由乙○○所駕駛之車牌號碼２Ｑ─０２３號黃色計程車（傷害部分未據告訴）
    ，再衝上南北向中央分隔島，整部車輛騰空，飛越撞擊對向車道（北上）由鄭益
    順所駕駛之車牌號碼Ｊ２─１８８７號三菱牌自小客車車窗、車頂部位，該三菱
    牌自小客車車窗、車頂部位全毀，致鄭益順因腦挫傷、顏面顱骨骨折而當場死亡
    。甲○○駕駛自小客車再撞及慢車道安全島上樹木始行停止，嗣經警施以酒精濃
    度測試結果，發現高達每公升０．六六毫克，顯然其已不能安全駕駛動力交通工
    具而仍駕駛。
二、案經彰化縣警察局彰化分局報驗由臺灣彰化地方法院檢察署檢察官自動檢舉偵查
    起訴。
    理    由
一、右開犯罪事實，業據被告甲○○供承不諱，核與目擊證人林意程（當時駕駛計程
    車北上，亦係報案人）及被害人乙○○於警訊中指證之情節相符，並經處理本件
    警員蘇維營到庭證述屬實。經採集被告駕駛之車牌ＮＫ─５８２８號自小客車沾
    染外來烤漆，與死者所駕駛三菱車牌號碼Ｊ２─１８８７號自小客車烤漆送驗結
   果，發現被告所駕之車輛沾染有死者所駕汽車烤漆，此有內政部警政署刑事警察
    局八十九年二月一日刑鑑字第一一六九五二號鑑驗通知書一件附卷可稽，復有交
    通事故調查報告表、現場照片十二張、酒精濃度測定單一紙在卷可資佐證，足徵
    被告自白應與事實相符。又本件車禍被害人鄭益順因腦挫傷、顏面顱骨骨折而當
    場死亡，亦經檢察官督同檢驗員相驗屬實，製有相驗筆錄、相驗屍體證明書、驗
    斷書在卷可憑。
二、按行車速度依標誌規定，無標誌者在郊外道路時速不得超過六十公里；又汽車駕
    駛人，飲酒後吐氣所酒精濃度超過每公升０．二五毫克以上者，不得駕車，道路
    交通安全規則第九十三條第一項第一款、第一百十四條第二款分別定有明文。被
    告駕車自應注意上述道路交通安全規則，且依附卷之交通事故調查報告表所載，
    本件肇事當時天候晴、夜間有照明、路面乾燥無缺陷、無障礙物、視距良好等情
    形，並無不能注意之情事，其竟疏於注意及此，猶以時速一百公里超速行駛，從
    後方撞擊被害人乙○○所駕之計程車後，再衝上南北向中央分隔島，整部車輛騰
    空，飛越撞擊對向車道由被害人鄭益順所駕之自小客車，足證被告行為顯有過失
    ，且被告過失行為，與被害人鄭益順之死亡結果間，亦具有相當因果關係。另依
    上開酒精濃度測定單，顯示被告吐氣所酒精濃度達每公升０．六六毫克，被告復
    駕車肇事，顯已達酒醉不能安全駕駛動力交通工具程度，本件被告犯行，均足堪
    認定。
三、核被告所為，係犯刑法第一百八十五條之三之公共危險（酒醉駕車）罪、第二百
    七十六條第一項過失致死罪。又被告酒醉駕車，因而致人死亡，依法應負刑事責
    任，應依道路交通管理處罰條例第八十六條第一項規定，就過失致死部分，予加
    重其刑。其所犯上開二罪（二階段），犯意各別，行為互殊，罪名不同，應分論
    併罰。爰審酌被告無視於飲酒後酒醉駕車之危險性，猶以身試法，輕忽他人生命
    、財產安全，逞一時之快，造成被害人慘死車內，家庭破碎，被告過失程度極為
    嚴重，與肇事後被告對被害人家屬已為民事賠償（如卷附調解書）等一切情狀，
    分別量處如主文所示之刑，並定應執行刑，以儆效尤。
據上論斷，應依刑事訴訟法第二百九十九條第一項前段，道路交通管理處罰條例第八
十六條第一項，刑法第一百八十五條之三、第二百七十六條第一項、第五十一條第五
款，罰金罰鍰提高標準條例第一條前段，判決如主文。
本件經檢察官王怡仁到庭執行職務。
中    華    民    國    八十九        年      七      月      十八      日
                                臺灣彰化地方法院交通法庭
                                    法      官  王  鏡  明
右正本證明與原本無異。
如不服本判決應於判決送達後十日內向本院提出上訴狀( 須附繕本 )。
告訴人或被害人對於判決如有不服具備理由請求檢察官上訴者，其上訴期間之計算係
以檢察官收受判決正本之日期為準。
                                    法院書記官  于  淑  真
中    華    民    國    八十九        年      七      月     二十五     日
刑法第一百八十五條之三：
服用毒品、麻醉藥品、酒類或其他相類之物，不能安全駕駛動力交通工具而駕駛者，
處一年以下有期徒刑、拘役或三萬元以下罰金。
刑法第二百七十六條
因過失致人於死者，處二年以下有期徒刑、拘役或二千元以下罰金。
從事業務之人，因業務上之過失犯前項之罪者，處五年以下有期徒刑或拘役，得併科
三千元以下罰金。


司法院資訊處製作；財團法人民間司法改革基金會備份。
